---
title: "Analisis Estudio II"
author: "LM"
output: 
  html_document:
    code_folding: hide
---

```{r setup, include=FALSE}
knitr::opts_chunk$set(message = FALSE, warning = FALSE)
setwd('/Users/luismaldonado/Dropbox/fondecyt regular 2015/Estudio cuantitativo/analisis pilotos/estudio-II')
```

```{r message=FALSE, warning=FALSE}
library(sjlabelled)
library(dplyr)
library(stargazer)
library(texreg)
```

```{r message=FALSE, warning=FALSE}
dat01 <- read_spss(path = "pilot-estudio2.sav",verbose = FALSE)
dim(dat01)
# names(dat01)
```

```{r}
dat01$TRATAMIENTO <- NA
dat01$TRATAMIENTO[dat01$FL_9_DO_Control==1]                  <- 0 #control cigarros
dat01$TRATAMIENTO[dat01$FL_9_DO_Tratamiento    ==1]          <- 1 #pobreza
dat01$TRATAMIENTO[dat01$FL_9_DO_Tratamiento_desigualdad ==1] <- 2 #Desigualdad

dat01$TRATAMIENTO <- factor(x = dat01$TRATAMIENTO,
                           levels = c(0,1,2),
                           labels = c("Control",
                                      "Tratamiento pobreza",
                                      "Tratamiento desigualdad"))
dat01$POBREZA <- NA
dat01$POBREZA[dat01$FL_9_DO_Control==1]                      <- 0 #control cigarros
dat01$POBREZA[dat01$FL_9_DO_Tratamiento ==1]                 <- 1 #pobreza
dat01$DESIGUALDAD <- NA
dat01$DESIGUALDAD[dat01$FL_9_DO_Control==1]                  <- 0 #control cigarros
dat01$DESIGUALDAD[dat01$FL_9_DO_Tratamiento_desigualdad==1]  <- 1 #Desigualdad
```


## Get ahead:

- get_ah_estr = Haber accedido a una educación de calidad ("ecalid")
- get_ah_1    = Provenir de una familia rica o con muchos recursos ("wfami ")
- get_ah_2    = Tener padres con altos niveles de educación ("edpad ")
- get_ah_3    = Que usted tenga un buen nivel de educación ("selfed")
- get_ah_4    = Tener ambición ("ambi")
- get_ah_5    = El trabajo duro ("hwork")
- get_ah_indv = Haber alcanzado un buen nivel de educación ("edalca")

```{r}
table(dat01$get_ah_estr,exclude=NULL)
table(dat01$get_ah_1,exclude=NULL)
table(dat01$get_ah_2,exclude=NULL)
table(dat01$get_ah_3,exclude=NULL)
table(dat01$get_ah_4,exclude=NULL)
table(dat01$get_ah_5,exclude=NULL)
table(dat01$get_ah_indv,exclude=NULL)

dbgah <- dat01[,c("get_ah_estr","get_ah_1","get_ah_2","get_ah_3","get_ah_4","get_ah_5","get_ah_indv")]
names(dbgah) <- c("ecalid","wfami","edpad","selfed","ambi","hwork","edalca")
stargazer(dbgah,type = "text")
```

```{r}
round(rbind("ecalid"=prop.table(table(dbgah$ecalid)),
            "wfami "=prop.table(table(dbgah$wfami )),
            "edpad "=prop.table(table(dbgah$edpad )),
            "selfed"=prop.table(table(dbgah$selfed)),
            "ambi  "=prop.table(table(dbgah$ambi  )),
            "hwork "=prop.table(table(dbgah$hwork )),
            "edalca"=prop.table(table(dbgah$edalca))),2)

round(rbind("ecalid"=prop.table(table(dbgah$ecalid)),
            "selfed"=prop.table(table(dbgah$selfed)),
            "edalca"=prop.table(table(dbgah$edalca))),2)


```

### Correlaciones Get Ahead

```{r}
round(cor(dbgah,use = "complete.obs"),digits = 2)
```

# Igualitarismo


- egal_1 = Uno de los mayores problemas que tiene Chile es que no le damos a todas las personas las mismas oportunidades ("oportunidad")
- egal_2 = Si en Chile hubiera más igualdad, tendríamos muchos menos problemas ("problemas")
- egal_5 = Una mayor igualdad de ingresos le permitiría a la mayoría de las personas vivir mejor ("vivmejor")
- egal_6 = Los ingresos deberían hacerse más iguales porque las necesidades de cada familia, como salud y educación, son las mismas ("necesidad")

```{r}
dbegal <- dat01[,c("egal_1","egal_2","egal_5","egal_6")]
names(dbegal) <- c("oportunidad","problemas","vivmejor","necesidad")
stargazer(dbegal,type = "text")
```

```{r}
round(rbind("oportunidad"=prop.table(table(dbegal$oportunidad)),
            "problemas  "=prop.table(table(dbegal$problemas)),
            "vivmejor   "=prop.table(table(dbegal$vivmejor )),
            "necesidad  "=prop.table(table(dbegal$necesidad))),2)
```

### Correlaciones Igualitarismo

```{r}
round(cor(dbegal,use = "complete.obs"),digits = 2)
```

## Get ahead ~ Tratamientos

```{r}
dat01b <- dplyr::select(dat01b,Mfamilia,Meducacion,Mtrabajo,tratamiento)
dat01b <- na.omit(dat01b)


# Medias
##############
# Origen familiar
round(rbind("origenC"=mean(dat01$get_ah_1[dat01$TRATAMIENTO==0]),
            "origenP"=mean(dat01$get_ah_1[dat01$TRATAMIENTO==1]),
            "origenD"=mean(dat01$get_ah_1[dat01$TRATAMIENTO==2])),2)

# Educacion
round(rbind("origenC"=mean(pilot0819c$Meducacion[pilot0819c$tratamiento==0]),
            "origenP"=mean(pilot0819c$Meducacion[pilot0819c$tratamiento==1]),
            "origenD"=mean(pilot0819c$Meducacion[pilot0819c$tratamiento==2])),2)

# Trabajo duro
round(rbind("origenC"=mean(pilot0819c$Mtrabajo[pilot0819c$tratamiento==0]),
            "origenP"=mean(pilot0819c$Mtrabajo[pilot0819c$tratamiento==1]),
            "origenD"=mean(pilot0819c$Mtrabajo[pilot0819c$tratamiento==2])),2)

# ATEs
################
modelos <- list(lm(get_ah_estr~factor(TRATAMIENTO),data= dat01), # educacion calidad
                lm(get_ah_1   ~factor(TRATAMIENTO),data= dat01), # familia rica
                lm(get_ah_2   ~factor(TRATAMIENTO),data= dat01), # educ padres
                lm(get_ah_3   ~factor(TRATAMIENTO),data= dat01), # educ usted
                lm(get_ah_4   ~factor(TRATAMIENTO),data= dat01), # ambicion
                lm(get_ah_5   ~factor(TRATAMIENTO),data= dat01), # trabajo duro
                lm(get_ah_indv~factor(TRATAMIENTO),data= dat01)) # alcanzar buen nivel de educacion
screenreg(l = modelos,stars = c(0.001,0.01,0.05,0.1),doctype = F,custom.coef.names = c("Inter","Pobreza","Desigualdad")) 

modelos <- list(
                lm(get_ah_1   ~TRATAMIENTO,data= dat01), # familia rica
                lm(get_ah_3   ~TRATAMIENTO,data= dat01), # educ usted
                lm(get_ah_5   ~TRATAMIENTO,data= dat01)) # trabajo duro
screenreg(l = modelos,stars = c(0.001,0.01,0.05,0.1),doctype = F,custom.coef.names = c("Inter","Pobreza","Desigualdad")) 

modelos <- list(lm(get_ah_estr~TRATAMIENTO,data= dat01), # educacion calidad
                lm(get_ah_indv~TRATAMIENTO,data= dat01)) # alcanzar buen nivel de educacion
screenreg(l = modelos,stars = c(0.001,0.01,0.05,0.1),doctype = F,custom.coef.names = c("Inter","Pobreza","Desigualdad")) 

```

```{r}
# sjPlot::view_df(x = dat01,file = "codebook-e2.xls",show.prc = TRUE)
```

```{r}
loi <- dat01 %>% filter(Intro==1,Finished==1) %>% select(Intro,Duration__in_seconds_,ticket)

mean(loi$Duration__in_seconds_)/60
median(loi$Duration__in_seconds_)/60
xlsx::write.xlsx(x = loi,file = "loi.xlsx")
```






